<!DOCTYPE html PUBLIC "-//W3C//DTD XHTML 1.0 Transitional//EN" "http://www.w3.org/TR/xhtml1/DTD/xhtml1-transitional.dtd">
<html xmlns="http://www.w3.org/1999/xhtml">
<head>
	<meta http-equiv="Content-Type" content="text/html; charset=iso-8859-1" />
	<title>Ymmärrä suomea</title>
	<style type="text/css" media="all">@import "css/styles.css";</style>
	<script type="text/javascript" src="swfobject.js"></script>
</head>
<body class="font-medium">
	<div id="main-wrapper">
		<div id="topbar"></div>
		<div id="main-menu">
			<table cellspacing="0" cellpadding="0" border="0" class="add-links"><tr>
				<td class="item"><img class="raquo" src="i/raquo.gif" alt="" height="7" width="4" /><a href="/ymmarra/index.php?moduli=sanakirja">Sanakirja</a></td>
				<td class="item"><img class="raquo" src="i/raquo.gif" alt="" height="7" width="4" /><a href="/ymmarra/index.php?moduli=verbit">Verbiluettelo</a></td>
				<td class="item"><img class="raquo" src="i/raquo.gif" alt="" height="7" width="4" /><a href="/ymmarra/index.php?moduli=kielioppi">Kielioppi</a></td>
			</tr></table>
			<table cellspacing="0" cellpadding="0" border="0"><tr>
				<td class="item"><img class="raquo" src="i/raquo.gif" alt="" height="7" width="4" /><a href="/ymmarra/index.php">Etusivu</a></td>
				<td class="item"><img class="raquo" src="i/raquo.gif" alt="" height="7" width="4" /><a href="/ymmarra/index.php?moduli=tekstit">Lukutekstit</a></td>
			</tr></table>
		</div>
		<div id="content">
			<table cellspacing="0" cellpadding="0" border="0" id="content-wrapper"><tr>
				<td>
					<div id="left-menu">
												<div class="header-verb"><span>Verbit</span></div>
						<div class="menu">
								<div class="init"><a href="/ymmarra/index.php?moduli=verbit&kirjain=a">A</a></div>
								<div class="init"><a href="/ymmarra/index.php?moduli=verbit&kirjain=e">E</a></div>
								<div class="init"><a href="/ymmarra/index.php?moduli=verbit&kirjain=h">H</a></div>
								<div class="init"><a href="/ymmarra/index.php?moduli=verbit&kirjain=i">I</a></div>
								<div class="init"><a href="/ymmarra/index.php?moduli=verbit&kirjain=j">J</a></div>
								<div class="init"><a href="/ymmarra/index.php?moduli=verbit&kirjain=k">K</a></div>
								<div class="init"><a href="/ymmarra/index.php?moduli=verbit&kirjain=l">L</a></div>
								<div class="init"><a href="/ymmarra/index.php?moduli=verbit&kirjain=m">M</a></div>
								<div class="init"><a href="/ymmarra/index.php?moduli=verbit&kirjain=n">N</a></div>
								<div class="init"><a href="/ymmarra/index.php?moduli=verbit&kirjain=o">O</a></div>
								<div class="init"><a href="/ymmarra/index.php?moduli=verbit&kirjain=p">P</a></div>
								<div class="init"><a href="/ymmarra/index.php?moduli=verbit&kirjain=r">R</a></div>
								<div class="init"><a href="/ymmarra/index.php?moduli=verbit&kirjain=s">S</a></div>
								<div class="init"><a href="/ymmarra/index.php?moduli=verbit&kirjain=t">T</a></div>
								<div class="init"><a href="/ymmarra/index.php?moduli=verbit&kirjain=u">U</a></div>
								<div class="init"><a href="/ymmarra/index.php?moduli=verbit&kirjain=v">V</a></div>
								<div class="init"><a href="/ymmarra/index.php?moduli=verbit&kirjain=y">Y</a></div>
								<div class="init"><a href="/ymmarra/index.php?moduli=verbit&kirjain=Ä">Ä</a></div>
						</div>					</div>
				</td>
				<td>
					<div id="main-content">
						<div id="path">
							<a href=".">Etusivu</a> &gt; <a href="/ymmarra/index.php?moduli=verbit&kirjain=H">H</a>						</div>
													<h1>HOUKUTELLA</h1>
						<table cellspacing="0" cellpadding="0" border="0">
							<tr>
								<td colspan="2" style="padding-bottom:10px;"><strong>Aktiivin indikatiivi</strong></td>
							</tr>
							<tr>
								<td><pre>PREESENS                   
minä     houkuttelen       
sinä     houkuttelet       
hän      houkuttelee       
me       houkuttelemme     
te       houkuttelette     
he       houkuttelevat     

PASSIIVI
         houkutellaan      

IMPERFEKTI                 
         houkuttelin       
         houkuttelit       
         houkutteli        
         houkuttelimme     
         houkuttelitte     
         houkuttelivat     

PASSIIVI
         houkuteltiin      

PERFEKTI
olen     houkutellut       
olet     houkutellut       
on       houkutellut       
olemme   houkutelleet      
olette   houkutelleet      
ovat     houkutelleet      

PASSIIVI
on       houkuteltu        

PLUSKVAMPERFEKTI

olin     houkutellut       
olit     houkutellut       
oli      houkutellut       
olimme   houkutelleet      
olitte   houkutelleet      
olivat   houkutelleet      

PASSIIVI
oli      houkuteltu        
</pre></td>
								<td>&nbsp;&nbsp;&nbsp;</td>
								<td><pre>  KIELTOMUOTO
  en        houkuttele
  et        houkuttele
  ei        houkuttele
  emme      houkuttele
  ette      houkuttele
  eivät     houkuttele


  ei        houkutella

   
  en        houkutellut
  et        houkutellut
  ei        houkutellut
  emme      houkutelleet
  ette      houkutelleet
  eivät     houkutelleet


  ei        houkuteltu


  en    ole houkutellut
  et    ole houkutellut
  ei    ole houkutellut
  emme  ole houkutelleet
  ette  ole houkutelleet
  eivät ole houkutelleet


  ei    ole houkuteltu



  en    ollut  houkutellut
  et    ollut  houkutellut
  ei    ollut  houkutellut
  emme  olleet houkutelleet
  ette  olleet houkutelleet
  eivät olleet houkutelleet


  ei    ollut  houkuteltu
</pre></td>
							</tr>
						</table>
						<table cellspacing="0" cellpadding="0" border="0">
							<tr>
								<td colspan="2" style="padding-bottom:10px;"><strong>Aktiivin konditionaali</strong></td>
							</tr>
							<tr>
								<td><pre>PREESENS
minä     houkuttelisin     
sinä     houkuttelisit     
hän      houkuttelisi      
me       houkuttelisimme   
te       houkuttelisitte   
he       houkuttelisivat   

PASSIIVI
         houkuteltaisiin   

PERFEKTI
olisin   houkutellut       
olisit   houkutellut       
olisi    houkutellut       
olisimme houkutelleet      
olisitte houkutelleet      
olisivat houkutelleet      

PASSIIVI
olisi    houkuteltu        
</pre></td>
								<td>&nbsp;&nbsp;&nbsp;</td>
								<td><pre> 
  en        houkuttelisi
  et        houkuttelisi
  ei        houkuttelisi
  emme      houkuttelisi
  ette      houkuttelisi
  eivät     houkuttelisi


  ei        houkuteltaisi


  en    olisi  houkutellut
  et    olisi  houkutellut
  ei    olisi  houkutellut
  emme  olisi  houkutelleet
  ette  olisi  houkutelleet
  eivät olisi  houkutelleet


  ei    olisi  houkuteltu
</pre></td>
							</tr>
						</table>
						<table cellspacing="0" cellpadding="0" border="0">
							<tr>
								<td colspan="2" style="padding-bottom:10px;"><strong>Aktiivin potentiaali</strong></td>
							</tr>
							<tr>
								<td><pre>PREESENS
minä     houkutellen       
sinä     houkutellet       
hän      houkutellee       
me       houkutellemme     
te       houkutellette     
he       houkutellevat     

PASSIIVI
         houkuteltaneen    

PERFEKTI
lienen   houkutellut       
lienet   houkutellut       
lienee   houkutellut       
lienemme houkutelleet      
lienette houkutelleet      
lienevät houkutelleet      

PASSIIVI
lienee   houkuteltu        
</pre></td>
								<td>&nbsp;&nbsp;&nbsp;</td>
								<td><pre> 
  en        houkutelle
  et        houkutelle
  ei        houkutelle
  emme      houkutelle
  ette      houkutelle
  eivät     houkutelle


  ei        houkuteltane


  en    liene  houkutellut
  et    liene  houkutellut
  ei    liene  houkutellut
  emme  liene  houkutelleet
  ette  liene  houkutelleet
  eivät liene  houkutelleet


  ei    liene  houkuteltu
</pre></td>
							</tr>
						</table>
						<table cellspacing="0" cellpadding="0" border="0">
							<tr>
								<td colspan="2" style="padding-bottom:10px;"><strong>Aktiivin imperatiivi</strong></td>
							</tr>
							<tr>
								<td><pre>PREESENS

(sinä)   houkuttele        
(hän)    houkutelkoon      
(me)     houkutelkaamme    
(te)     houkutelkaa       
(he)     houkutelkoot      

PASSIIVI
         houkuteltakoon    

PERFEKTI

ole      houkutellut       
olkoon   houkutellut       
olkaamme houkutelleet      
olkaa    houkutelleet      
olkoot   houkutelleet      

PASSIIVI
olkoon   houkuteltu        
</pre></td>
								<td>&nbsp;&nbsp;&nbsp;</td>
								<td><pre> 

  älä       houkuttele
  älköön    houkutelko
  älkäämme  houkutelko
  älkää     houkutelko
  älköot    houkutelko


  älköön    houkuteltako



  älä      ole  houkutellut
  älköön   olko houkutellut
  älkäämme olko houkutelleet
  älkää    olko houkutelleet
  älkööt   olko houkutelleet


  älköön   olko houkuteltu
</pre></td>
							</tr>
						</table>
						<table cellspacing="0" cellpadding="0" border="0">
							<tr>
								<td colspan="2" style="padding-bottom:10px;"><strong>Verbin nominaalimuodot</strong></td>
							</tr>
							<tr>
								<td><pre>I INFINITIIVI              
Lyhyempi muoto:            
         houkutella        

Pitempi muoto:             
         houkutellakseni   
         houkutellaksesi
         houkutellaksen
         houkutellaksemme
         houkutellaksenne
         houkutellakseen

III  INFINITIIVI           
inessiivi    houkuttelemassa 
elatiivi     houkuttelemasta 
illatiivi    houkuttelemaan 
adessiivi    houkuttelemalla
abessiivi    houkuttelematta 
instruktiivi houkutteleman 
                           
Passiivi
instruktiivi houkuteltaman 
                           
                           
</pre></td>
								<td>&nbsp;&nbsp;&nbsp;</td>
								<td><pre>   II INFINITIIVI
   inessiivi     houkutellessa
   instruktiivi  houkutellen

   Passiivi
   inessiivi     houkuteltaessa






   IV INFINITIIVI
 nominatiivi   houkutteleminen
 partitiivi    houkuttelemista
        

 I PARTISIIPPI 
   aktiivi       houkutteleva
   passiivi      houkuteltaessa

   II PARTISIIPPI 
   aktiivi       houkutellut
   passiivi      houkuteltu
</pre></td>
							</tr>
						</table>

					</div>
				</td>
			</tr></table>		</div>
		<div id="footer"><a href="http://www.oph.fi/"><img src="i/oph_logo_ymmarrasuomea.gif" width="157" height="35" alt="OPH" /></a></div>
	</div>
</body>
</html>
